# 账务处理问题

提问人：法粒 时间：2016-02-28 23:49:27
游戏公司购买影视改编权改编为游戏产品供客户玩。购买影视改编权的花费应如何入账？谢谢。

回答人：chenyiwei
一般作为无形资产核算。后续根据实际用于改编游戏的情况，采用系统、合理的方式摊销计入各游戏的开发成本。

提问人：法粒 时间：2016-03-01 15:24:52
一次性进入研发费用进行处理符合会计准则吗？

回答人：chenyiwei
如果在投入改编第一个游戏时，无法判断后续是否可能还会再使用该授权去改编第二、第三个游戏，则在第一个游戏开发时将该无形资产成本全部计入第一个游戏的开发成本也是可以接受的做法。